# 两年一期合并会计报表的问题

提问人：胖胖彤 时间：2013-09-26 15:05:05
2011 年，母公司A持有B公司B股份10%， 2012 年母公司A收购B公司股份，持股比例增至90%，并纳入合并范围。现出具两年一期合并会计报表，企业将 2011 年母公司对B公司的长期股权投资抵销。 请问： 2011 年母公司A对B公司的长期股权投资在什么情况下可以抵销？只有模拟会计报表才出现这种情况吗？

回答人：chenyiwei
首先明确： 2012 年收购B公司 90 ％股权的交易，对A而言是同一控制下合并还是非同一控制下合并？ 如果是前者，则应视同在报告期初已经取得 100 ％股权，相应把 2011 年时实际持有的 10 ％长期股权投资抵销； 如果是非同一控制下合并，则应在二年一期报表中体现出分步交易实现非同一控制下合并的过程，在购买日之前不应把B纳入合并范围，自然此时持有的 10 ％长投就不应抵销。